臺灣高雄地方法院刑事判決　　　　　　　　　　　　　　九十年度易字第六九九號
　　公　訴　人　臺灣高雄地方法院檢察署檢察官
　　被　　　告　甲○○○
右列被告因違反電子遊戲場業管理條例案件，經檢察官聲請簡易判決處刑（八十九年
度偵字第二三一一四號），本院認為不宜以簡易判決處刑，爰適用通常程序審理，判
決如左：
    主  文
甲○○○違反未依電子遊戲場業管理條例規定辦理營利事業登記者，不得經營電子遊
戲場業之規定，累犯，處拘役肆拾日，如易科罰金，以佰元折算壹日。
電子遊戲機「滿貫大亨」參臺（含ＩＣ板參塊）沒收之。
    事  實
一、甲○○○於民國八十六年間，因涉犯賭博案件，經本院判處有期徒刑四月確定，
    於八十六年十一月十三日易科罰金執行完畢，猶不知悔改，明知經營電子遊戲場
    業，須依電子遊戲場業管理條例相關規定辦理營利事業登記，竟未經向主管機關
    高雄市政府辦理營利事業登記，自八十九年九月二十六日下午八時許起，擅自在
    位於高雄市○○區○○路與重和路口「福山夜市」內，擺設普通級益智類電子遊
    戲機「滿貫大亨」三台（均插電營業），供不特定人打玩之用。嗣於同日下午十
    時許，為警在上址臨檢查獲。
二、案經高雄市政府函送臺灣高雄地方法院檢察署檢察官聲請簡易判決處刑。
    理  由
一、按檢察官聲請以簡易判決處刑案件，經法院認為不得或不宜以簡易判決處刑者，
    應適用通常程序審判之，刑事訴訟法第四百五十二條定有明文。本件檢察官雖聲
    請以簡易判決處刑，惟依現存卷證尚無從據以認定被告所為是否係經營電子遊戲
    場業，是本院認不宜逕以簡易判決處刑，乃改依通常程序處理，核先敘明。
二、右述事實業據被告甲○○○自白不諱（見偵查卷第三頁、第十一頁、本院九十年
    六月二十七日、九十年十月十九日、九十年十二月二十七日審判筆錄），並有高
    雄市政府警察局左營分局營業場所臨檢紀錄乙紙附卷可稽，是被告之自白與事實
    相符，本件事證明確，被告犯行堪以認定。
三、按電子遊戲場業管理條例第四條第一項前段規定「本條例所稱電子遊戲機，指利
    用電、電子、電腦、機械或其他類似方式操縱，以產生或顯示聲光、影像、圖案
    、動作之遊戲機具」，故上開營業中之機台，自屬電子遊戲機無訛。次按所謂「
    經營電子遊戲場業」，並不以專營或主要營業為設置電子遊戲機，經不特定人娛
    樂之營利事業為限，業經主管機關經濟部於八十九年九月十九日以經（八九）商
    字第八九二一八一五八號函釋明確，應以被告是否有經營此事業為準，縱被告所
    營事業雖非主要或專營電子遊戲機，仍有同條例之適用。次按電子遊戲場業管理
    條例第十五條規定之立法意旨係為健全電子遊戲場之營業秩序，明定任何人未依
    該條例規定辦理電子遊戲場業之營利事業登記者，不得經營電子遊戲場業，是以
    騎樓、走道、寺廟、補習班等場所，自不得設置電子遊戲機營業，此亦有經濟部
    八十九年三月七日經（八九）商字第八九○○五五二一號函釋一紙在卷可參。至
    電子遊戲場業管理條例雖係商業登記法之特別法，該條例未規定者，依商業登記
    法之規定，該條例第一條第二項固定有明文，惟一般未辦商業登記而開業，僅得
    連續處罰罰鍰，已無刑事處罰（八十八年十二月二十九日修正公佈），與本條例
    未辦電子遊戲場業登記須刑事處罰不同，立法上顯然欲以刑事罰管制電子遊戲場
    業，本條例第十五條所謂未依本條例規定辦理營利事業登記者，不得經營電子遊
    戲場業，當然包括符合要件，尚未登記即營業者及不符合要件，無從辦理登記而
    營業者，不能以行為人不具該條例之要件，謂其毋庸辦理登記，而不得予以刑事
    處罰。另商業登記法第四條第一項雖規定小規模商業免辦登記，惟電子遊戲場業
    並非中央主管機關經濟部所定之小規模商業，自不得以其電子遊戲之規模大小或
    營業額多少，謂其為免辦登記之商業。是核被告所為，係違反電子遊戲場業管理
    條例第十五條之未經辦理營利事業登記而擅自經營電子遊戲場業之規定，應依同
    條例第二十二條之規定處斷。被告前因犯賭博罪，經本院判處有期徒刑四月確定
    ，於八十六年十一月十三日易科罰金執行完畢，有臺灣高等法院被告全國前案紀
    錄表在卷可按，於五年內再犯本件最重本刑為有期徒刑以上之罪，為累犯，應依
    刑法第四十七條之規定加重其刑。爰審酌被告所陳列之機臺僅三臺，時間甚短，
    且犯後坦承犯行，態度良好等一切情狀，量處如主文所示之刑，並諭知易科罰金
    之折算標準。又被告犯罪行為後，刑法第四十一條已於九十年一月十日修正公布
    施行，並於同年月十二日生效，修正後刑法第四十一條第一項就得易科罰金之範
    圍較修正前之舊法條件放寬，被告所處之刑，依刑法第二條第一項前段規定，自
    應適用裁判時即修正後刑法第四十一條第一項規定諭知易科罰金之折算標準。至
    電子遊戲機「滿貫大亨」三台（含ＩＣ板三塊），係供被告犯罪所用之物，且為
    被告所有，業據被告供承在卷，爰依刑法第三十八條第一項第二款之規定予以宣
    告沒收。
據上論斷，應依刑事訴訟法第四百五十二條、第二百九十九條第一項前段，電子遊戲
場業管理條例第十五條、第二十二條，刑法第十一條前段、第二條第一項前段、第四
十七條、第四十一條第一項、第三十八條第一項第二款，罰金罰鍰提高標準條例第一
條前段、第二條，判決如主文。
中      華      民      國      九十一    年      一      月     十     日
                              臺灣高雄地方法院刑事第四庭
                                        審判長法官    黃建榮
                                              法官    盧怡秀
                                              法官    莊珮君
右正本證明與原本無異。
如不服本判決，應於判決送達後十日內，向本院提出上訴狀。
            書記官    王高山
中    華    民    國      九十一      年      一      月      十一      日
附錄本案判決論罪科刑之法條
電子遊戲場業管理條例第十五條：
未依本條例規定辦理營利事業登記者，不得經營電子遊戲場業。
電子遊戲場業管理條例第二十二條：
違反第十五條規定者，處行為人一年以下有期徒刑、拘役或科或併科新台幣五十萬元
以上二百五十萬元已下罰金。
